臺灣臺北地方法院交通事件裁定　　　 94年度交聲字第784號
原處分機關　臺北市交通事件裁決所
異　議　人
即受處分人　甲○○
上列異議人即受處分人因違反道路交通管理處罰條例案件，對於
台北市交通事件裁決所九十四年七月二十五日所為之處分（原處
分案號：北市交裁二字第二二─ＡＣＶ六六四二○七號），聲明
異議，本院裁定如下：
        主  文
異議駁回。
        理  由
一、原處分機關處分意旨：異議人甲○○駕駛車牌號碼ＣＱ－一
    一三六號自用小客車，於民國九十四年六月二十九日十六時
    十五分許，在台北市○○區○○路二段，違規在公共汽車招
    呼站十公尺內臨時停車，經警逕行舉發，依違反道路交通管
    理處罰條例第五十五條第二款，及違反道路交通管理事件統
    一裁罰標準及處理細則及違反道路交通管理事件統一裁罰標
    準表之規定處罰鍰新臺幣（下同）六百元。
二、異議意旨略以：異議人於上開時間，擬至台北市○○區○○
    路二段二二八號接兒子返家時，當異議人駕車慢慢靠右駛，
    準備暫停於二段二三○號前，惟行駛至二段二二四號時，適
    有不明之計程車插入二段二二六號處讓乘客下車，導致異議
    人車輛無法前進而暫停，異議人並非在該計程車停靠前即已
    停於該處，原處分機關所認定之事實，與事實不符等語。
三、按在公共汽車招呼站十公尺內臨時停車者，處三百元以上六
    百元以下罰鍰，道路交通管理處罰條例第五十五條第二款定
    有明文。
四、訊據異議人固坦承於九十四年六月二十九日十六時十五分許
    ，於證人即員警黃通展至台北市○○區○○路二段二二四號
    前之公車停靠區內取締時，其所駕駛之上開自用小客車係靜
    止於停靠區內，惟矢口否認其有何違規臨時停車之行為，辯
    稱：當日伊從同段二二○巷右轉興隆路二段時，伊慢慢往右
    停靠，準備至二二八之一號晉康復健診所接伊做復健的兒子
    ，詎車駛至該路段二二四號前時，前方之二二六號突然插入
    一輛計程車，並停車讓車上乘客下車，致其車輛無法繼續前
    進，伊並非故意將車臨停於公車招呼站內十公尺處云云。經
    查：
  (一)證人即原舉發員警黃通展就本件舉發經過之情形到庭結證稱
    ：伊執行取締興隆派出所轄區的交通違規勤務，當時伊騎車
    經過興隆路二段，在距離違規地點約一百公尺處，就發現異
    議人將車停在公車站牌前，當時有一輛計程車停在異議人車
    子的前面，異議人的車在停靠區的標線內，伊騎車前去取締
    時，異議人表示前面的人也有違規。伊向異議人表示先去取
    締計程車，再回來處理。待伊完成計程車的取締，準備處理
    異議人的違規時，異議人還提及怕影響公車停靠，而先把車
    往前挪至二百三十號前。伊取締異議人時，異議人並沒有表
    示是因前面的計程車插進來，造成其無法前進，只表示計程
    車也有違規。又異議人當時已經停很久了，且當時車輛已完
    全停靠路邊等語（參本院九十四年九月二十二日訊問筆錄）
    ，並提出當時舉發在異議人前方計程車之通知單一紙為證。
    是依證人黃通展之上開證詞，證人在約一百公尺前已發現異
    議人停於停靠區內，且由異議人所駕駛之車輛當時已完全停
    靠路邊之情況觀之，殊與一般所謂行進中之車輛突遭他人插
    入之情況有所不同。按之交通警察摯單舉發違反道路交通管
    理處罰條例所列之違規事實，本質上為行政處分，係公務員
    基於職務上之權力，依法就特定之具體事件所為之具公法上
    效果之單方面行政行為，基於公務員為公法上行為具有公信
    力之原則，該行政行為當可被推定為真正，其據以依法處分
    之事實認定亦為正確無誤。又證人不過適巧巡邏行經在該處
    ，其與異議人既不相識，又無前隙，應無故意設詞舉發異議
    人之虞。且於本件卷存證據資料內並無任何積極證據足以證
    明證人黃通展上開供述係屬虛偽，亦未有足以令人顯信其供
    述為不可採之品性證據或前科證據存在，自不得僅以證人為
    本件開單告發之員警而全盤抹煞其在訴訟上所具有之原證人
    之資格。另受處分人未就員警之舉發有誤提出相關證據供調
    查，亦無任何證據足資證明員警有捏造事實違法取締之情事
    ，是證人黃通展之證詞，應堪採信。
  (二)異議人雖執上詞置辯。惟查：
    (1)依異議人所自繪之現場圖，在興隆路二段二二四至二二八
      之一之間均為公車停靠區，異議人之子係在最前方之二二
      八之一就診，異議人係準備至該處接其兒子。而依異議人
      自繪之行車路線及該路段地理位置圖以觀，計程車當時係
      停在二二六號前，異議人的車則是停在二二四號前，是計
      程車與異議人之車輛至少有一棟房屋寬度之距離，核與證
      人黃通展之所述，異議人之車輛與前方計程車間尚有相當
      之距離之情節相符。因此，縱異議人前方有計程車突然插
      入並停車，異議人應仍有足夠之空間向左側切出，繼續往
      前行駛，但異議人卻捨此不為，而在公車停靠區內靜止不
      前，顯係為圖接送其子之便利，而佔用公車停靠區甚明。
    (2)退步言之，縱使如異議人所言，其係準備暫停於該路段二
      三○號前，惟依上開規定在公共汽車停靠區（招呼站）前
      後十公尺內亦均不得臨時停車。換言之，異議人除不得在
      興隆路二二四號至二二八之一號前之公車停靠區停車外，
      其前後各十公尺內亦均不得臨時停車，而據前開該路段地
      理位置圖，二三○號前緊鄰公車停靠區，亦即二三○號前
      仍在前開公車招呼站十公尺內不得臨時停車之區域內，即
      使受處分人將車暫停於二三○號前，仍屬於公車招呼站十
      公尺內臨時停車之違規行為。
  (三)綜上，本件異議人確有於公車招呼站內臨時停車之違規行為
    ，從而原處分機關依前揭道路交通管理處罰條例第五十五條
    第二款、違反道路交通管理事件統一裁罰標準及處理細則及
    違反道路交通管理事件統一裁罰標準表之規定，裁處受處分
    人罰鍰六百元，核無違誤，本件異議人之異議為無理由，應
    予駁回。
據上論斷，應依道路交通管理處罰條例第八十七條第二項、道路
交通案件處理辦法第十九條，裁定如主文。
中　　華　　民　　國　　94　　年　　9 　　月　　26　　日
                  交通法庭  法　官　李  桂  英
以上正本證明與原本無異。
如不服本裁定應於送達後5日內向本院提出抗告狀。
 　　                     　書記官　黃  鈴  容
中　　華　　民　　國　　94　　年　　9　　月　　 27　　日
